【裁判字號】    89,易,1698
【裁判日期】    890929
【裁判案由】    家庭暴力罪之傷害
【裁判全文】
臺灣桃園地方法院刑事判決                        八十九年度易字第一六九八號
    公  訴  人  臺灣桃園地方法院檢察署檢察官
    被      告  甲○○
右列被告因傷害案件，經檢察官提起公訴（八十九度偵字第七四六三號），本院判決
如左︰
    主  文
甲○○傷害人之身體，處有期徒刑參月，如易科罰金，以參佰元折算壹日。
    事  實
一、甲○○為乙○○之前夫，二人離婚後所生之子林允天監護權歸由乙○○行使，於
    民國八十九年二月一日夜間甲○○打電話至乙○○位於桃園縣八德市○○街九十
    八巷十五號之居所找尋其子林允天，遭乙○○之妹丙○○拒絕並掛斷電話，甲○○一時氣忿欲與之理論，遂於同日二十三時許，前往上址欲與丙○○理論，復遭
    丙○○阻於門外，二人復起爭執，甲○○乃起意教訓丙○○，拾取門口之自來水
    箱鐵蓋撬毀上址乙○○居所之大門及門鎖後，未經許可侵入屋內，動手毆打丙○○，致其受有臉部、頭皮多處瘀血、右手臂挫傷。足生損害於乙○○。
二、案經乙○○、丙○○訴由桃園縣警察局八德分局報告臺灣桃園地方法院檢察署檢
    察官偵查起訴。
    理  由
一、被告黃得福對於右揭時地持有之自來水箱鐵蓋撬毀上址乙○○居所之大門及門鎖
    後，未經許可侵入屋內之事實坦承不諱，核與告訴人乙○○指訴之情節相符，並
    有現場相片數張附卷可稽，事證已明，被告右開毀損及侵入住宅犯行堪以認定，
    至傷害部分，被告對於動手摑打丙○○一耳光之事實固直承不諱，惟否認有持續
    毆打丙○○之行為云云。然查：右揭傷害之事實，業據告訴人丙○○指訴綦詳，
    並有診斷證明書一紙附卷可稽。而依診斷證明書所載告訴人受有臉部、頭皮多處
    瘀血、右手臂挫傷等多處傷勢以觀，顯非出單一摑掌耳光行為所致，再參以被告
    於本院審理時一度對於起訴書所載毆打告訴人丙○○之事實坦承不諱各情，足徵
    ，告訴人丙○○之指證尚非虛誣，被告諉稱僅摑打告訴人一耳光云云，要屬飾卸
    之詞，被告此部分傷害犯行，亦堪以認定。
二、核被告所為係犯刑法第二百七十七條第一項之傷害罪、第三百五十四條之毀損罪
    及三百零六條第一項之侵入住宅罪。所犯毀損、非法侵入住宅及傷害各罪間，有
    方法結果之牽連犯關係，應從一重傷害罪處斷。公訴人雖以：被告另有毆打告訴
    人乙○○之所為云云並舉卷附乙○○診斷證明書一紙為憑。惟訊據被告堅決否認
    有此部分傷害犯行，即訊之告訴人乙○○及丙○○亦無法確切指證案發當日被告
    曾經毆打乙○○之情，而被害人是否遭毆打本身知之最詳，然竟無法指證當時情
    況，其情已容置疑，再參以告訴人乙○○當日為阻止被告離去，曾拉住計程車不
    放之情，為其所自承，從而，告訴人乙○○身上多處挫傷，極其可能由此而來，
    自不足以此診斷證明書所載之傷勢，遽為被告不利之認定，故被告以部分傷害犯
    行，尚屬不能證明。惟因公訴人認與起訴經判決有罪之傷害部分，具有想像上競
    合犯之裁判上一罪關係，爰不另為無罪之諭知，附此敘明。爰審酌被告之素行，
    犯罪之動機係一時氣忿、犯罪時所受之刺激、犯罪之手段、被害人所受傷害程度
    及被告犯罪後之態度等一切情狀，量處如主文所示之刑，並諭知易科罰金之折算
    標準。
三、據上論斷，應依刑事訴訟法第二百九十九條第一項前段、刑法第二百七十七條第
    一項、第三百五十四條、第三百零六條第一項、第五十五條、第四十一條、罰金
    罰鍰提高標準條例第一條前段、第二條判決如主文。
本案經檢察官魏雯祈到庭執行職務。
中      華      民      國      八十九      年    九    月    二十九  日
                                        臺灣桃園地方法院刑事第二庭
                                              法  官    江  振  義
右正本證明與原本無異。
如不服本判決，應於判決送達後十日內向本院提出上訴狀( 應附繕本 )，上訴於
臺灣高等法院。
                                              書記官    李  劍  龍
中        華        民        國   八十九   年   十   月    三    日
附論罪科刑依據之法條：
刑法第二百七十七條第一項：
傷害人之身體或健康者，處三年以下有期徒刑，拘役或一千元以下罰金。
刑法第三百五十四條
毀棄、損壞前二條以外之他人之物或致令不堪用，足以生損害於公眾或他人者，處二
年以下有期徒刑、拘役或五百元以下罰金。
刑法第三百零六條第一項：
無故侵入他人宅、建築物或附連圍繞之土地或船艦者，處一年以下有期徒刑、拘役或
三百元以下罰金。


司法院資訊處製作；財團法人民間司法改革基金會備份。
